【裁判字號】    98,訴,302
【裁判日期】    980421
【裁判案由】    清償借款
【裁判全文】
臺灣高雄地方法院民事判決               98年度訴字第302號
原      告  聯邦商業銀行股份有限公司
                        3樓
法定代理人  甲○○
訴訟代理人  戊○○
            乙○○
            丙○○
被      告  丁○○
上列當事人間請求清償借款事件，本院於民國98年4 月15日言詞
辯論終結，判決如下：
    主    文
被告應給付原告新台幣伍拾肆萬柒仟陸佰壹拾貳元；及其中新台
幣貳拾伍萬肆仟伍佰零玖元自民國九十六年七月八日起至清償日
止，按週年利率百分之十九點七一計算之利息；暨其中新台幣貳
拾玖萬仟壹佰零元，自民國九十五年七月十一日起至清償日
止，按週年利率百分之二十計算之利息。
訴訟費用新台幣伍仟玖佰伍拾元由被告負擔。
    事實及理由
一、原告主張：被告分別向原告申請核發信用卡及現金卡，而與
    原告簽訂信用卡貸款契約及現金卡消費借貸契約，約定被告
    應按期繳納信用卡使用消費之最低應繳金額，如未按期繳納
    ，應依年息19.71%計算循環信用利息；現金卡部分，依約被
    告即得以金融卡提款或轉帳方式動撥貸款額度內之現金，但
    應於每月繳款截止日前向原告清償，約定利息依年息8.8 ％
    計息，借款人未依約繳款時，於遲延期間，依年息20％計算
    遲延利息，未依約清償本金時，上開借款即喪失期限利益，
    視為全部到期。詎被告信用卡消費部分，至民國96年6 月22
    日止，尚欠消費款254,509 元，依約定應於96年7 月7 日前
    繳納；現金卡部分，則有借款293,103 元未依約繳納，並自
    95年7 月11日起遲延，被告除應給付上開欠款外，其中信用
    卡部分，應自96年7 月8 日起至清償日止，按年利率19.71%
    計算利息；現金卡本金部分，應自95年7 月11日起至清償日
    止，按年利率20% 計算之遲延利息等情。爰依消費借貸契約
    及信用卡契約提起本件訴訟，並聲明：如主文第1 項所示。
二、被告則以：伊確實積欠原告債務，對原告主張之積欠之金額
    及利息起算日等情均不爭執，但伊係因生活困難，並非故意
    不還等語，資為抗辯。並聲明：原告之訴駁回。
三、按稱消費借貸者，謂當事人一方移轉金錢或其他代替物之所
    有權於他方，而約定他方以種類、品質、數量相同之物返還
    之契約；借用人應於約定期限內，返還與借用物種類、品質
    、數量相同之物；遲延之債務，以支付金錢為標的者，債權
    人得請求依法定利率計算之遲延利息。但約定利率較高者，
    仍從其約定利率；當事人得約定債務人於債務不履行時，應
    支付違約金，民法第474 條第1 項、第478 條前段、第233
    條第1 項及第250 條第1 項分別定有明文。
四、經查，本件原告前開主張之事實，業據其提出信用卡帳單資
    料查詢單、信用卡申請書、信用卡約定條款、授信明細查詢
    單、申請書及綜合約定書各1 件（見本院卷第4 至11頁）為
    證。本院依上開資料所載借款金額、清償期限、利息及違約
    金之約定等情事為審核結果，確與原告所述之事實相符，且
    為被告所不爭執（見本院卷第20頁），堪認原告之主張為真
    實。從而，原告依消費借貸及信用卡契約之法律關係，請求
    被告應給付如主文第1 項所示之金額及利息，為有理由，應
    予准許。
五、本件原告全部勝訴，訴訟費用5,950 元，應由被告負擔。
六、結論：本件原告之訴為有理由，依民事訴訟法第78條、第87
    條第1 項，判決如主文。
中    華    民    國    98    年    4     月    21    日
                  民事第五庭  法  官  李育信
以上正本係照原本作成。
如不服本判決，應於送達後20日內，向本院提出上訴狀並表明上
訴理由，如於本判決送達前提起上訴者，應於判決送達後10日內
補提上訴理由書（須附繕本）。
中    華    民    國    98    年    4     月    21    日
                              書記官  林玉珊


司法院資訊處製作；財團法人民間司法改革基金會備份。
